臺灣臺中地方法院刑事判決
111年度金訴字第1408號
公  訴  人  臺灣臺中地方檢察署檢察官
被      告  孫光忠



上列被告因詐欺等案件，經檢察官提起公訴（110年度偵字第370
17號、111年度偵字第2043號、第4351號、第14670號、第17103
號、第19571號），被告於本院準備程序中就被訴事實為有罪之
陳述，經本院合議庭裁定由受命法官獨任依簡式審判程序審理，
判決如下： 
    主    文
孫光忠所犯如附表一編號1至5、附表三編號1至3「罪名及宣告刑
（含沒收）」欄所示之罪，各處如附表一編號1至5、附表三編號
1至3「罪名及宣告刑（含沒收）」欄所示之有期徒刑及沒收。上
開宣告有期徒刑部分，應執行有期徒刑壹年拾月。
    事    實
一、孫光忠於民國110年9月上旬某日起，經由臉書求職社團獲悉
    詐欺集團之招募資訊，其後遂以通訊軟體「TELEGRAM」，加
    入由真實姓名、年籍不詳、暱稱「李別問」及何叡哲（暱稱「
    小白、大白」）、徐嘉銓（暱稱為「gmagma」，現由臺灣臺
    中地方檢察署發佈通緝中）及其他不詳成年人等三人以上成
    員所組成，以實施詐術為手段，所組成具有持續性、牟利性
    之有結構性組織（孫光忠參與犯罪組織部分，業經本院111
    年度金訴字第22號判決判處罪刑確定，不在本件起訴範圍；
    下稱本院前案），並負責擔任車手（實際提領詐欺款項）、
    把風（於車手領款時在附近接應）及收水（將車手所領得詐
    欺款項轉交上手）等工作，並持用「李別問」所提供之IPho
    ne手機1支，且按日於繳回款項時領取新臺幣（下同）2000
    元或3000元（如同日受第2次指示提款）之報酬。其後，孫
    光忠即與「李別問」、何叡哲、徐嘉銓及上開詐騙集團犯罪
    組織之不詳成員間，共同基於意圖為自己不法所有，三人以
    上共同犯詐欺取財、隱匿特定犯罪所得去向而洗錢之犯意聯
    絡，分別為下列行為：
  ㈠本件詐欺集團之不詳成員，於附表一編號1至5所示之時間，
    以附表一編號1至5所示之方式，向附表一編號1至5所示之夏
    金蘭、莊雅娟、潘守艷、戴美玉、陳惠芳施用如附表一編號
    1至5所示之詐術，致夏金蘭等5人均陷於錯誤，分別於附表
    一編號1至5所示之時間，匯入各該款項至如附表一編號1至5
    所示之帳戶內。孫光忠則依詐欺集團上游不詳成員之指示，
    於附表一「提款時間及金額」、「提款地點」欄所示之時間
    、地點，提領各該詐欺所得款項。嗣因夏金蘭等人發覺受騙
    而報警處理，為警循線追查後，始悉上情。
  ㈡本件詐欺集團之成員不詳成員於附表二編號1至3所示之時間
    ，以附表二編號1至3所示之方式，向附表二編號1至3所示之
    被害人，致其等陷於錯誤，而於如附表二編號1至3所示之時
    間匯款項至如附表二編號編號1至3所示之帳戶內。繼而，則
    由徐嘉銓依詐欺集團不詳上游成員之指示，於如附表二編號
    1至3所示之時間，在如附表二編號1至3所示之地點，提領如
    附表二編號1至3所示之款項。徐嘉銓提領各該款項後，再於
    如附表二所示之時間、地點，將所提領之款項交予孫光忠，
    孫光忠收取前揭款項後，再依指示將款項交付何叡哲（暱稱
    「小白、大白」）。嗣因如附表二所示之被害人發覺遭詐欺
    而報警處理，經警循線追查後，始悉上情。
二、案經夏金蘭訴由彰化縣警察局員林分局報告臺灣彰化地方檢
    察署，經臺灣高等檢察署臺中分署檢察長令轉臺灣臺中地方
    檢察署及陸怡萱、戴美玉、潘守艷、陳惠芳訴由臺中市政府
    警察局大雅分局、東勢分局、第三分局、嘉義縣警察局刑事
    警察大隊報告臺灣臺中地方法院檢察署檢察官偵查起訴。
    理    由
一、本件被告孫光忠並未於本案被訴參與組織犯罪部分，故關於
    組織犯罪防制條例第12條第1項前段排除證人警詢證據能力
    之規定，於本案自不適用，先予敘明。
二、上揭犯罪事實，訊據被告於本院審理中坦承不諱，且查：
  ㈠關於告訴人夏金蘭等人遭詐騙集團成員以電話施用詐術，而
    匯款至人頭帳戶等情，業據被害人夏金蘭（兼告訴人）、莊
    雅娟、潘守艷、戴美玉（兼告訴人）、陳惠芳（兼告訴人）
    、陸怡萱（兼告訴人；且為附表二所示犯罪事實之人頭帳戶
    ）、陳東明（兼告訴人）指述綦詳（見偵1017卷第11至13、
    14、15至16頁、偵4351卷第105至109頁、他7807卷第289至2
    91、293至294頁、偵37017卷第105至109、115至119頁、偵1
    4670卷第53至55頁）
　㈡就被告或共犯提領款項及被害人（告訴人）等匯款交易等情
    形，亦有下列證據分別在卷可稽、扣案可佐，足認被告之自
    白與事實相符：
　⒈他7807卷部分：
　　臺中市政府警察局東勢分局偵查隊偵查佐何浩宇110年10月1
    7日偵查報告（第7至11頁）、監視錄影畫面①ATM提領畫面（
    第17至20頁)、②蒐證照片(第21至33頁）、人頭帳戶即林世
    長之玉山商業銀行帳號0000000000000號交易一覽表（告訴
    人陳東明、陸怡萱部分，第93頁)。
　⒉偵37017卷部分：
　  被害人受騙匯款暨車手提領一覽表（第3134頁）、人頭帳戶
    即陸湘庭之中華郵政公司00000000000000號帳戶（告訴人為
    陳東明、陸怡萱，見第36頁)、人頭帳戶即陸湘庭之國泰世
    華商業銀行000000000000號帳戶（被害人黃薇潔、第37頁)
    、臺中市政府警察局東勢分局偵查隊蒐證照片(第67至81頁)
    、本院110年度聲搜字第1484號搜索票(第83至85頁)、告訴
    人陸怡萱於新竹縣政府警察局竹北分局三民派出所報案之陳
    報單(第111頁）、受理各類案件紀錄表(第112頁)、內政部
    警政署反詐騙諮詢專線紀錄表(第113至114、128至129頁)、
    受理詐騙帳戶通報警示簡便格式表(第120至122頁)、受(處)
    理案件證明單(第123頁）、金融機構聯防機制通報單(第125
    、133、137頁)、交易過程及明細截圖照片(第130至131、13
    5至136頁)、被害人黃薇潔於新北市政府警察局新店分局江
    陵派出所報案之受理詐騙帳戶通報警示簡便格式表(第139至
    140頁)、金融機構聯防機制通報單(第141頁)、交易明細(第
    146頁)、受(處)理案件證明單(第148頁)、告訴人陳東明於
    新北市政府警察局新莊分局福營派出所報案之陳報單(第149
    頁)、受理各類案件紀錄表(第157頁)、受(處)理案件證明單
    (第159頁)、內政部警政署反詐騙諮詢專線紀錄表(第161至1
    62頁)、受理詐騙帳戶通報警示簡便格式表(第163、167、16
    9、171頁)、金融機構聯防機制通報單(第165頁)、臺中市政
    府警察局東勢分局110年9月15至同年月16日ATM遭車手提領
    一覽表及監視器照片（第191至207頁）、詐欺車手刑案照片
    (第257至279頁）。
　⒊核交234卷部分：
　　人頭帳戶即第一商業銀行善化分行111年02月08日一善化字
    第00024號函文暨檢附該分行客戶胡裕隆基本資料及帳號000
    00000000自110年08月01日至同年10月30日交易明細(第9至1
    3頁）、被告持第一商業銀行帳號00000000000提款卡提領之
    交易明細整理及監視器畫面資料（第17至21頁）。
　⒋偵2043卷部分：
　　臺中市政府警察局大雅分局110年11月24日刑案呈報單(第36
    頁)、臺中市政府警察局大雅分局警員陳政群職務報告(第37
    頁)、告訴人戴美玉於高雄市政府警察局三民第二分局陽明
    派出所報案之受(處)理案件證明單(第46頁) 、內政部警政
    署反詐騙諮詢專線紀錄表(第47頁)、受理詐騙帳戶通報警示
    簡便格式表(第48頁)、金融機構聯防機制通報單(第49頁)、
    110年09月13日郵政匯款申請書(第50頁)、通訊軟體LINE對
    話紀錄截圖(第51頁)、車手110年09月13日之提領紀錄(第52
    頁)、人頭帳戶即第一商業銀行善化分行帳號0000000000000
    0帳戶交易明細(第53頁)、告訴人戴美玉帳戶明細及車手提
    領時間一覽表(第54頁)、車手110年09月13日提領紀錄及監
    視錄影器等畫面(第55至59頁)。
　⒌偵1017卷部分：
　　被告110年09月17日提領一覽表（夏金蘭、莊雅娟部分第4、
    5頁）、監視錄影器畫面：⑴彰化縣○○市○○路000號1樓(國泰
    世華萊爾富員外店（第17頁）、⑵彰化縣○○市○○○路00號(國
    泰世華萊爾富彰誠店，第18頁）、⑶彰化縣○○市○○○路00號(
    日盛銀行員林分行、第18頁）、⑷彰化縣○○市○○路00號(國泰
    世華-全聯彰化南昌店、第18頁反面)、前揭⑴至⑷車手提領金
    額後之移動路線(第19至20頁)、彰化縣○○市○○路000號(國泰
    世華全家員林金牌店(第18頁）、彰化縣○○市○○路000號(中
    國信託統一新百川門市，另一車手之提領畫面，見第20頁)
    、告訴人夏金蘭於桃園市政府警察局平鎮分局岡派出所報案
    之資料之內政部警政署反詐騙諮詢專線紀錄表(第21頁）、
    詐騙電話及被害人存款交易明細(第21頁反面至24頁反面)、
    受理各類案件紀錄表(第25頁反面)、受(處)理案件證明單、
    (第26頁)受理詐騙帳戶通報警示簡便格式表(第27至29頁)、
    金融機構聯防機制通報單(第30至31頁)、陳報單(第32頁)、
    被害人莊雅娟於新北市政府警察局海山分局江翠派出所報案
    之內政部警政署反詐騙諮詢專線紀錄表(第33至34頁)、陳報
    單(第34頁)、受(處)理案件證明單(第35頁)、受理各類案件
    紀錄表(第36頁)、受理詐騙帳戶通報警示簡便格式表(第37
    頁)、金融機構聯防機制通報單(第38頁)、匯款紀錄及對話
    紀錄截圖(第39至40頁、人頭帳戶廖洺樟之荊桐郵局帳號000
    00000000000自110年01月01日起至同年09月21日交易明細(
    第41至44頁反面）、銀行帳號廖洺樟銀行帳號000000000000
    00之帳戶個資檢視表(第45頁）。
　⒍人頭帳戶即林雨潼中國信託商業銀行股份有限公司111年8 月
    16號函及帳戶交易紀錄明細(見本院卷第103-109頁)。
　⒎被告所有且持之供車手、收水事項聯繫所用之IPHONE手機1支
    扣案可佐（該手機同由本院111年度金訴字第22號確定判決
    宣告沒收在案，見本院卷第43-50頁；本件扣案之OPPO廠牌
    手機1支則與本案被訴犯行無關）。　
  ㈢次按共同實施犯罪行為之人，在合同意思範圍以內，各自分
    擔犯罪行為之一部，相互利用他人之行為，以達其犯罪之目
    的者，即應對於全部所發生之結果，共同負責。又共同正犯
    之成立，祇須具有犯意之聯絡及行為之分擔，既不問犯罪動
    機起於何人，亦不必每一階段犯行，均須參與（參最高法院
    28年上字第3110號、34年上字第862號判例）。再按共同正
    犯之意思聯絡，原不以數人間直接發生者為限，若有間接之
    聯絡者，亦包括在內，如甲分別邀約乙、丙犯罪，雖乙、丙
    間彼此並無直接之聯絡，亦無礙於其為共同正犯之成立（參
    最高法院77年台上字第2135號判例可供參照）。是以行為人
    參與構成要件行為之實施，並不以參與構成犯罪事實之全部
    或始終參與為必要，即使僅參與構成犯罪事實之一部分，或
    僅參與某一階段之行為，亦足以成立共同正犯。查現今詐欺
    集團分工細緻，被告負責提供帳戶領取贓款之行為，其與撥
    打電話詐騙告訴人（被害人）之不詳成員間雖不相識，然被
    告明知詐欺集團係先向告訴人（被害人）施以詐術後，再接
    受通知及指示提領特定人頭帳戶內之款項，藉以取得贓款，
    顯係以自己犯罪之意思，分擔實際取得財物之工作，堪認係
    在合同意思範圍內，各自分擔犯罪行為之一部，並相互利用
    他人之行為，以達犯罪之目的，依前揭說明，即應對詐欺取
    財之整體結果負共同責任。
  ㈣綜上所述，本案事證明確，被告所犯均堪認定，應依法論   
   科。
二、論罪之說明：
  ㈠洗錢防制法業於105年12月28日修正公布，並於106年6月28日
    施行（下稱新法）。修正前該法（下稱舊法）將洗錢行為區
    分為將自己犯罪所得加以漂白之「為自己洗錢」及明知是非
    法資金，卻仍為犯罪行為人漂白黑錢之「為他人洗錢」兩種
    犯罪態樣，且依其不同之犯罪態樣，分別規定不同之法定刑
    度。惟洗錢犯罪本質在於影響合法資本市場並阻撓偵查，不
    因為自己或為他人洗錢而有差異，且洗錢之行為包含處置（
    即將犯罪所得直接予以處理）、多層化（即為使偵查機關難
    以追查金流狀況，以迂迴層轉、化整為零之多層化包裝方式
    ，掩飾或隱匿特定犯罪所得）及整合（即收受、持有或使用
    他人犯罪所得，使該犯罪所得披上合法之外衣，回歸正常金
    融體系）等各階段行為，其模式不祇一端，上開為自己或為
    他人洗錢之二分法，不僅無助於洗錢之追訴，且徒增實務事
    實認定及論罪科刑之困擾。故而為澈底打擊洗錢犯罪，新法
    乃依照國際防制洗錢金融行動工作組織40項建議之第3項建
    議，並參採聯合國禁止非法販運麻醉藥品和精神藥物公約及
    聯合國打擊跨國有組織犯罪公約之洗錢行為定義，將洗錢行
    為之處置、多層化及整合等各階段，全部納為洗錢行為，而
    於新法第2條規定：「本法所稱洗錢，指下列行為：意圖掩
    飾或隱匿特定犯罪所得來源，或使他人逃避刑事追訴，而移
    轉或變更特定犯罪所得。掩飾或隱匿特定犯罪所得之本質
    、來源、去向、所在、所有權、處分權或其他權益者。收
    受、持有或使用他人之特定犯罪所得」，以求與國際規範接
    軌。又因舊法第3條所規範洗錢犯罪之前置犯罪門檻，除該
    條所列舉特定嚴重危害社會治安及經濟秩序之犯罪暨部分犯
    罪如刑法業務侵占等罪犯罪所得金額須在5百萬元以上者外
    ，限定於法定最輕本刑為5年以上有期徒刑以上刑之「重大
    犯罪」，是洗錢行為必須以犯上述之罪所得財物或財產上利
    益為犯罪客體，始成立洗錢罪，過度限縮洗錢犯罪成立之可
    能，亦模糊前置犯罪僅在對於不法金流進行不法原因之聯結
    而已，造成洗錢犯罪成立門檻過高，洗錢犯罪難以追訴。故
    新法參考上揭防制洗錢工作組織建議，就其中採取門檻式規
    範者，明定為最輕本刑為6個月以上有期徒刑之罪，並將「
    重大犯罪」之用語，修正為「特定犯罪」；另增列未為最輕
    本刑為6個月以上有期徒刑之罪所涵括之違反商標法等罪，
    且刪除有關犯罪所得金額須在5百萬元以上者，始得列入前
    置犯罪之限制規定，以提高洗錢犯罪追訴之可能性。從而新
    法第14條第1項所規範之一般洗錢罪，必須有第3條規定之前
    置特定犯罪作為聯結，始能成立。例如詐欺集團向被害人施
    用詐術後，為隱匿其詐欺所得財物之去向，而令被害人將其
    款項轉入該集團所持有、使用之人頭帳戶，並由該集團所屬
    之車手前往提領詐欺所得款項得逞，檢察官如能證明該帳戶
    內之資金係本案詐欺之特定犯罪所得，即已該當於新法第14
    條第1項之一般洗錢罪（最高法院108年度台上字第2500號判
    決意旨參照）。查被告所為加重詐欺取財犯行，係於上開洗
    錢防制法新法施行後所為，且使用各該人頭帳戶作為提領贓
    款之工具，自該當洗錢防制法第14條第1項之一般洗錢罪要
    件（最高法院108年度台上字第2500號判決意旨參照）。
  ㈡核被告所為如附表一編號1至5、附表二編號1至3之所為，均
    係犯刑法第339條之4第1項第2款之三人以上共同詐欺取財罪
    、洗錢防制法第14條第1項之一般洗錢罪。被告與暱稱「李別
    問」及何叡哲（暱稱「小白、大白」）、徐嘉銓及詐欺集團
    其餘不詳成年成員間，就上開三人以上共同詐欺取財、一般
    洗錢之犯行間，具有犯意聯絡及行為分擔，應為共同正犯。
　㈢被告構成累犯及加重其刑與否之說明：
　⒈被告前因違反妨害兵役治罪條例案件，經本院以106年度中簡
    字第2843號判處有期徒刑4月確定，於108年2月21日縮短刑
    期執行完畢，有臺灣高等法院被告前案紀錄在卷可查，其於
    有期徒刑執行完畢後5年內故意再犯本案有期徒刑以上之各
    罪，為累犯。按刑法第47條第1項關於累犯加重之規定，係
    不分情節，基於累犯者有其特別惡性及對刑罰反應力薄弱等
    立法理由，一律加重最低本刑，於不符合刑法第59條所定要
    件之情形下，致生行為人所受之刑罰超過其所應負擔罪責之
    個案，其人身自由因此遭受過苛之侵害部分，對人民受憲法
    第8條保障之人身自由所為限制，不符憲法罪刑相當原則，
    牴觸憲法第23條比例原則。於此範圍內，有關機關應自本解
    釋公佈之日起2年內，依本解釋意旨修正之。於修正前，為
    避免發生上述罪刑不相當之情形，法院就該個案應依本解釋
    意旨，裁量是否加重最低本刑（司法院釋字第775號解釋意
    旨參照）。
　⒉檢察官於本院審理時陳稱：被告於上開前科執行完畢後，於1
    10年9、10月又再度犯兩案，顯見其對刑罰反應力薄弱，依
    大法官釋字第775號解釋，對其加重其刑並不會過苛，請求
    依法加重其刑等語在卷（本院卷第106-161頁），本院斟酌
    被告於前揭刑之執行完畢後，即再犯諸多案件（含本案），
    且相關罪質相較於此前，對社會治安之危害均較嚴重，顯見
    其並未受教化而有所警惕，對於刑罰之反應力甚為薄弱，參
    照上開解釋意旨、考量累犯規定所欲維護法益之重要性及事
    後矯正行為人之必要性，爰裁量依刑法第47條第1項規定加
    重其刑。　
  ㈣按犯洗錢防制法第14條之罪，在偵查或審判中自白者，減輕
    其刑，洗錢防制法第16條第2項定有明文。被告於本院準備
    程序及審理時均自白一般洗錢犯行，原應依上開規定減輕其
    刑，惟其所為從一重之加重詐欺取財罪無法定減刑事由，無
    從適用上開條項規定減刑，僅能於量刑時予以衡酌，併予敘
    明。
　㈤被告所犯如犯罪事實一之㈠（即附表一編號1至5）、㈡（即附
    表二）所為，均分別觸犯三人以上共同詐欺取財、一般洗錢
    罪，亦屬一行為觸犯數罪名，亦應依想像競合犯規定，分別
    從一重各論以刑法第339條之4第1項第2款之三人以上共同詐
    欺取財罪處斷。被告本案所犯刑法第339條之4第1項第2款之
    三人以上共同詐欺取財之8罪，犯意各別，行為互殊，應予
    分論併罰。
二、爰審酌被告不思以正當途徑獲取金錢，為牟取不法利益，加
    入詐欺集團擔任提款車手、收水等角色，不僅使此類財產犯
    罪於社會上充斥橫行，贓款得以隱匿其去向難以追查，亦使
    本案告訴人蒙受財產損失；惟考量被告於詐騙集團中尚非主
    導犯罪之最核心角色，犯後態度尚可，犯罪情節之輕重、手
    段、動機，兼衡其於本院審理中自承國中畢業之智識程度、
    未婚、曾擔任油漆工，按日計酬，但自109年底即失業等語
    （見本院卷第161頁）等一切情狀，分別量處如附表一編號1
    至5、附表三編號1至3「罪名及宣告刑（含沒收）」欄所示
    之刑，並就所宣告之有期徒刑，定其應執行之刑如主文所示
    。
三、沒收部分：
  ⒈被告供稱：我都只有使用IPHONE跟其他人聯絡，之前已經被
    霧峰分局扣押（即本院前案判決所扣案並宣告沒收之物），
    本件扣案的OPPO手機沒有用等語明確，則該手機IPHONE，自
    應依刑法第38條第2項前段、第4項規定宣告沒收，本案所扣
    案之手機，既無其他證據證明與本案有關，即不應予沒收。
  ⒉被告供稱：我是按日獲取報酬2000或3000元，10月4日獲得20
    00元（即附表一編號3)；9月17日全部提完款後領3000元（
    即附表一編號2提領後才取得同日之報酬）；9月13日上午領
    2000元（即附表一編號4)，同日晚上領1000元(即附表一編
    號5)；9月15日徐嘉銓領完，我分數次交給何叡哲，最後1次
    才拿到我當天2000元之報酬（即附表二編號3)等語在卷（見
    偵4315卷43、偵37017卷第340、偵1017卷第81頁、偵2043第
    91-92頁），且各次之犯罪所得均未據扣案，各應依刑法第3
    8條之1第1項前段宣告沒收，併依同法第3項規定諭知於全部
    或一部不能沒收或不宜執行沒收時，追徵其價額。
據上論結，應依刑事訴訟法第273條之1第1項，第299條第1項前
段、判決如主文。
本案經檢察官黃鈺雯提起公訴，檢察官何建寬到庭執行職務。
中　　華　　民　　國　　111 　年　　9 　　月　　19　　日
　　　　　　　　　刑事第十三庭  法　官　劉敏芳
以上正本證明與原本無異。
如不服本判決應於收受送達後20日內向本院提出上訴書狀，並應
敘述具體理由；其未敘述上訴之理由者，應於上訴期間屆滿後20
日內向本院補提理由書（均須按他造當事人之人數附繕本）「切
勿逕送上級法院」。
告訴人或被害人如不服判決，應備理由具狀向檢察官請求上訴，
上訴期間之計算，以檢察官收受判決正本之日起算。
　　　　                        書記官　顏偉林
中　　華　　民　　國　　111 　年　　9 　　月　　19　　日
附表一（被告擔任車手）
編號 被害人 施用詐術 匯款時間及金額（新臺幣） 提款時間及金額（新臺幣） 提款地點 罪名及宣告刑（含沒收） 1 夏金蘭 詐欺集團成員佯裝為「熊媽媽買菜網」賣場之客服人員，撥打電話給夏金蘭，佯稱因網站工作人員操作錯誤，故每月均會自動扣款，若要解除須依其指示至自動櫃員機操作，致夏金蘭因而陷於錯誤，而於右列時間匯款右列金額至右列帳戶內。 於110年9月17日下午7時37分至49分許，匯款2萬9987元、2萬9985元至以廖洺樟名義申設之中華郵政公司帳戶（帳號為000-00000000000000號，廖洺樟涉犯詐欺部分，另由警方偵辦） (1)110年9月17日下午7時45分至55分提領2萬元、9000元、2萬元、1萬元。  (2)110年9月17日下午8時40分至43分提領2萬元、2萬元、2萬元、4000元。  (3)110年9月17日下午8時48分提領1萬元      (4)110年9月17日下午8時59分提領105元 (1)彰化縣○○市○○路000號之萊爾富超商員林員外門市  (2)彰化縣○○市○○○路00號之萊爾富超商彰縣彰誠門市 (3)彰化縣○○市○○○路00號之日盛銀行員林分行  (4)彰化縣○○市○○路00號之全聯福利中心彰化南昌門市 孫光忠犯三人以上共同詐欺取財罪，累犯，處有期徒刑壹年壹月。 扣案之IPHONE手機壹支沒收。 2 莊雅娟 詐欺集團成員佯裝為「天主堂靈醫會」之客服人員，撥打電話給莊雅娟，佯稱因工作人員操作錯誤，故每月均會自動扣款，若要解除須依其指示至自動櫃員機操作，致莊雅娟因而陷於錯誤，而於右列時間匯款右列金額至右列帳戶內。    孫光忠犯三人以上共同詐欺取財罪，累犯，處有期徒刑壹年貳月。 扣案之IPHONE手機壹支沒收；未扣案之犯罪所得新臺幣參仟元沒收之，於全部或一部不能沒收或不宜執行沒收時，追徵其價額。 3 潘守艷 詐欺集團成員佯裝為「金石堂網路書店」之客服人員，撥打電話給潘守艷，佯稱因工作人員操作錯誤，故每月均會自動扣款，若要解除須依其指示至自動櫃員機操作，致潘守艷因而陷於錯誤，而於右列時間匯款右列金額至右列帳戶內。 於110年10月4日下午5時39分至47分許，匯款2萬9988元、9999元、9988元、9988元至以林雨潼名義申設之中國信託商業銀行帳戶（帳號為000-000000000000號，林雨潼涉嫌詐欺部分，另由警方偵辦） 110年10月4日下午5時46分至47分許，提領2萬元、1萬元、1萬9000元。 臺中市○區○○路000號之OK超商臺中工學門市 孫光忠犯三人以上共同詐欺取財罪，累犯，處有期徒刑壹年貳月。 扣案之IPHONE手機壹支沒收；未扣案之犯罪所得新臺幣貳仟元沒收之，於全部或一部不能沒收或不宜執行沒收時，追徵其     110年10月4日下午5時55分許，提領1萬元。 臺中市○區○○路000號之統一超商長億門市 價額。 4 戴美玉 詐欺集團成員撥打電話予戴美玉，佯裝為其親友，並佯稱需款孔急，要向戴美玉借款，致戴美玉因而陷於錯誤，而於右列時間匯款右列金額至右列帳戶內。 於110年9月13日上午11時28分許，匯款10萬元至以胡裕隆名義申設之第一商業銀行帳戶（帳號為000-00000000000號，胡裕隆涉嫌詐欺部分，另由警方偵辦） 110年9月13日中午12時2分至6分許，共提領10萬元。 臺中市○○區○○○路000號之統一超商亞和門市 孫光忠犯三人以上共同詐欺取財罪，累犯，處有期徒刑壹年參月。 扣案之IPHONE手機壹支沒收；未扣案之犯罪所得新臺幣貳仟元沒收之，於全部或一部不能沒收或不宜執行沒收時，追徵其價額。 5 陳惠芳 詐欺集團成員佯裝為網路賣場之客服人員，撥打電話給陳惠芳，佯稱因網站工作人員操作錯誤，故每月均會自動扣款，若要解除須依其指示至自動櫃員機操作，致陳惠芳因而陷於錯誤，而於右列時間匯款右列金額至右列帳戶內。 於110年9月13日下午6時42分至45分許，共匯款10萬元至以胡裕隆名義申設之中華郵政善化郵局帳戶（帳號為000-00000000000000號）  起訴書附表一編號5誤載為「以胡裕隆名義申設之第一商業銀行帳戶（帳號為000-00000000000號）」 110年9月13日下午6時46分至50分許，共提領10萬元 臺中市○○區○○路00號之全家超商豐原榮豐門 孫光忠犯三人以上共同詐欺取財罪，累犯，處有期徒刑壹年參月。 扣案之IPHONE手機壹支沒收；未扣案之犯罪所得新臺幣參仟元沒收之，於全部或一部不能沒收或不宜執行沒收時，追徵其價額。 

附表二（被告擔任收水）　
編號 被害人 施用詐術 匯款時間及金額 提款車手 提款時間及金額 提款地點 收水時間 收水地點 1 陸怡萱 詐欺集團成員佯裝為「弘道老人基金會」之客服人員，撥打電話給陸怡萱，佯稱因網站工作人員操作錯誤，故每月均會自動扣款，若要解除須依其指示至自動櫃員機操作，致陸怡萱因而陷於錯誤，而於右列時間匯款右列金額至右列帳戶內。 於110年9月15日下午5時46分許，匯款2萬7123元至以陸怡萱名義申設之中華郵政公司帳戶（帳號為000-00000000000000號，陸怡萱涉犯詐欺部分，另由警方偵辦） 徐嘉銓 110年9月15日下午5時46分至48分許共提領5萬元。 臺中市○○區○○○街00號之統一超商欣東雲門市 110年9月15日下午5時49分許 臺中市○○區○○○街00號之統一超商欣東雲門市附近 2 陳東明 詐欺集團成員佯裝為「至善基金會」之客服人員，撥打電話給陳東明，佯稱因網站工作人員操作錯誤，故每月均會自動扣款，若要解除須依其指示至自動櫃員機操作，致陳東明因而陷於錯誤，而於右列時間匯款右列金額至右列帳戶內。 於110年9月15日下午5時35分至36分許，匯款4萬9978元、4萬9991元至以陸怡萱名義申設之中華郵政公司帳戶（帳號為000-00000000000000號）  110年9月15日下午5時42分至45分許共提領10萬元。    3 黃薇潔 詐欺集團成員佯裝為「PG美人網」賣場之客服人員，撥打電話給黃薇潔，佯稱因網站工作人員操作錯誤，故每月均會自動扣款，若要解除須依其指示至自動櫃員機操作，致黃薇潔因而陷於錯誤，而於右列時間匯款右列金額至右列帳戶內。 於110年9月15日下午6時34分許，匯款4萬9998元至以陸怡萱名義申設之國泰世華商業銀行帳戶（帳號為000000000000號）  起訴書附表二編號3誤載為「以陸怡萱名義申設之中華郵政公司帳戶（帳號為000-00000000000000號）」  110年9月15日下午6時37分至39分許共提領5萬元。 臺中市○○區○○路000號之第一商業銀行北東勢分行 110年9月15日下午6時41分許 臺中市○○區○○路000號之豐原客運東勢站 

附表三
編號 犯罪事實 罪名及宣告刑（含沒收） 1 附表二編號1部分 孫光忠犯三人以上共同詐欺取財罪，累犯，處有期徒刑壹年壹月。 扣案之IPHONE手機壹支沒收。 2 附表二編號2部分 孫光忠犯三人以上共同詐欺取財罪，累犯，處有期徒刑壹年貳月。 扣案之IPHONE手機壹支沒收。 3 附表二編號3事實 孫光忠犯三人以上共同詐欺取財罪，累犯，處有期徒刑壹年貳月。 扣案之IPHONE手機壹支沒收；未扣案之犯罪所得新臺幣貳仟元沒收之，於全部或一部不能沒收或不宜執行沒收時，追徵其價額。 

附錄本案論罪科刑法條全文：
洗錢防制法第14條
有第二條各款所列洗錢行為者，處七年以下有期徒刑，併科新臺
幣五百萬元以下罰金。
前項之未遂犯罰之。
前二項情形，不得科以超過其特定犯罪所定最重本刑之刑。
中華民國刑法第339條之4
犯第三百三十九條詐欺罪而有下列情形之一者，處一年以上七年
以下有期徒刑，得併科一百萬元以下罰金：
一、冒用政府機關或公務員名義犯之。
二、三人以上共同犯之。
三、以廣播電視、電子通訊、網際網路或其他媒體等傳播工具，
    對公眾散布而犯之。
前項之未遂犯罰之。